# 非同一控制下企业合并的商誉计算？

提问人：summer_wm 时间：2016-08-15 16:05:01
A企业收购B企业集团，B合并报表存在少数股东权益项，按我的理解商誉的确认就应该是投资成本减去按投资比例享有的可辨认净资产的公允价值的差额，但我领导说是减去按投资比例享有的归母所有者权益的份额，少数股东权益不能算进去，因为不归A控制，是这样吗？比较迷惑，如果这样算的话，那少数股东权益不就构成商誉了？

回答人：chenyiwei
商誉＝合并成本－被购买方可辨认净资产公允价值中归属于购买方的份额 当被购买方本身有子公司，需编制合并报表时，因为子公司的少数股权不在本次收购的范围内，因此这部分少数股权对应的可辨认净资产也就不应纳入“被购买方可辨认净资产公允价值中归属于购买方的份额”的计算。